臺灣高等法院刑事裁定
110年度抗字第315號
抗  告  人    
即 受刑 人  陳韋成


送達代收人  陳羿瑾
上列抗告人即受刑人因撤銷緩刑案件，不服臺灣桃園地方法院中
華民國一一０年一月十五日裁定（一０九年度撤緩字第四五七號）
，提起抗告，本院裁定如下：
    主  文
原裁定撤銷，發回臺灣桃園地方法院。 
    理  由
一、本件原聲請及裁定意旨均詳如原裁定書所載（如附件）。
二、抗告意旨略以：其因長期在南部外地工作，配偶及小孩則因
    就讀關係住哥哥家，致均未收受司法公文，亦未接到電話，
    非故意不到庭說明，本件願配合繳付公庫二萬元，請求廢棄
    原撤銷緩刑之宣告，並指定其配陳羿瑾為送達代收人等語。
三、按受緩刑之宣告，違反第七十四條第二項第一款至第八款所
    定負擔情節重大者，足認原宣告之緩刑難收其預期效果，而
    有執行刑罰之必要者，得撤銷其宣告，刑法第七十五條之一
    第一項第四款定有明文。至緩刑宣告是否得撤銷，除須符合
    前揭法定要件外，並採裁量撤銷主義，賦予法院撤銷與否之
    權限，特於第一項規定實質要件為「足認原宣告之緩刑難收
    其預期效果，而有執行刑罰之必要」，供作審認之標準。亦
    即於上揭「得」撤銷緩刑之情形，法官應依職權本於合目的
    性之裁量，妥適審酌被告所犯前後數罪間，關於法益侵害之
    性質、再犯之原因、違反法規範之情節是否重大、被告主觀
    犯意所顯現之惡性及其反社會性等情，是否已使前案原為促
    使惡性輕微之被告或偶發犯、初犯改過自新而宣告之緩刑，
    已難收其預期之效果，而確有執行刑罰之必要。再者，本條
    之規定乃賦予法院裁量撤銷與否之權限，使受刑人不致因輕
    微失誤或犯罪，而斷絕其悔改自新之機會，甚而造成其原有
    之人際關係、家庭及社會、經濟生活中斷，此不僅無助於更
    生，反有害於受刑人之再社會化，是法院對於裁量撤銷緩刑
    之審酌，尤應嚴格、謹慎，合先敘明。
四、經查，被告因於民國一０五年間應友人徐士勝表明可出資開
    公司，而登記為公司股東，嗣徐士勝欠款潛逃，公司倒閉，
    其即打零工維生，嗣本案經起訴其違反公司法未繳納股款罪
    ，於原審為認罪協商判決，處拘役五十日，緩刑二年，並應
    於判決確定後一年內向公庫支付二萬元（新臺幣，下同）。
    惟經檢察官通知被告應於一０九年九月卅日前支付公庫二萬
    元，其未依限繳納，嗣通知被告於同年十月廿九日十一月廿
    五日到署，亦未遵時到場，經承辦書記官撥打電話亦無人接
    聽，因而聲請撤銷本件緩刑宣告，固非無據。惟查前開執行
    通知均係寄存送達（執聲卷第二～七頁），則被告是否確有
    至寄存單位領受？故意不為履行抑或確未收受而不知應為履
    行?至原審雖亦曾定一調查期日通知被告，被告亦未到庭，
    然同係寄存送達（撤緩卷第二七頁），被告辯稱未曾收受，
    非無可能。被告是否有於獲緩刑寬典後，仍不知改過遷善，
    而有執行刑罰之必要？況此外，本案原協商量處拘役五十日
    ，情節輕微後案僅處拘役卅日，是否足認其違反法規範之情
    節重大，而顯現其惡性及其反社會性？是原裁定對前開應予
    審酌事項未為說明，僅依被告經檢察官多次通知未履行緩刑
    負擔，認其態度輕忽法令，遽為裁定撤銷緩刑宣告，容有未
    洽，抗告人抗告指摘原裁定不當，尚非全無理由，自應由本
    院將原裁定撤銷，發回原法院詳予調查後，另為適當之裁定
    。
五、據上論斷，應依刑事訴訟法第四百十三條前段，裁定如主文
    。
中　　華　　民　　國　　110 　年　　2 　　月　　23　　日
　　　　　　　　　刑事第四庭審判長法　官  陳筱珮 
                                  法　官  羅郁婷
　　　　　　　　　　　　　　　　　法  官  陳玉雲
以上正本證明與原本無異。
不得再抗告。
                                  書記官  蔡麗春
中　　華　　民　　國　　110 　年　　2 　　月　　23　　日